【裁判字號】    98,訴,138
【裁判日期】    980324
【裁判案由】    違反槍砲彈藥刀械管制條例
【裁判全文】
臺灣高雄地方法院刑事判決               98年度訴字第138號
公  訴  人  臺灣高雄地方法院檢察署檢察官
被      告  甲○○
指定辯護人  本院公設辯護人蘇鴻吉
上列被告因違反槍砲彈藥刀械管制條例案件，經檢察官提起公訴
（97年度偵緝字第2389號），本院判決如下：
    主  文
甲○○未經許可，持有可發射子彈具有殺傷力之改造手槍，累犯
，處有期徒刑參年肆月，併科罰金新臺幣壹拾萬元，罰金如易服
勞役，以新臺幣貳仟元折算壹日。扣案改造手槍壹支（含彈匣壹
個，槍枝管制編號0000000000號），沒收。
    事  實
一、甲○○前因公共危險等案件，經臺灣臺南地方法院以95年度
    交訴字第3 號判處有期徒刑6 月、3 月，定應執行有期徒刑
    8 月確定，又因毀損等案件，經本院以95年度簡字第2903號
    判處有期徒刑3 月、2 月，定應執行有期徒刑4 月確定，嗣
    上開各罪，經臺灣臺南地方法院以95年度聲字第1783號裁定
    應執行有期徒刑11月確定後，再經該院以96年度聲減字第55
    2 號裁定減為有期徒刑5 月15日，於民國96年7 月16日縮刑
    期滿執行完畢。詎仍不知悔改，明知具殺傷力之改造手槍、
    制式子彈，均屬槍砲彈藥刀械管制條例所管制之物品，未經
    許可，不得持有，竟於96年11、12月間某日，因從事流當車
    買賣生意，在所經手之不詳車號車輛內，發現具殺傷力之改
    造手槍1 支（含彈匣1 個，槍枝管制編號0000000000號）、
    口徑9mm 制式子彈4 顆，即非法持有之，嗣於96年12月21日
    凌晨2 時許，在高雄縣岡山鎮○○○路83號「今聲卡拉OK店
    」，因細故持上開改造手槍（內含彈匣及上開制式子彈）在
    場滋事，為該店負責人施順強趁機將該手槍奪下，並報警處
    理，始循線查獲上情。
二、案經高雄縣政府警察局岡山分局報請台灣高雄地方法院檢察
    署檢察官偵查起訴。
    理  由
一、本判決下列所引用之各項傳聞證據，業經檢察官、被告及辯
    護人同意作為本案證據使用，本院審酌該等證據作成時之情
    況，並無何取證之瑕疵或其他不當情事，認適當作為證據，
    依刑事訴訟法第159 條之5 第1 項規定，具有證據能力。
二、上開犯罪事實，業據被告甲○○於偵、審時均坦承不諱，並
    經證人即「今聲卡拉OK店」負責人施順強、該店會計馮嘉鎂
    於警詢時，就被告持槍滋事之經過證述甚詳，復有上開改造
    手槍1 支、制式子彈4 顆扣案為證。該扣案槍彈經送內政部
    警政署刑事警察局鑑定結果，認送鑑手槍1 支，係改造手槍
    ，由仿BERETTA 廠92FS半自動手槍製造之槍枝，換裝金屬槍
    身、土造金屬槍管而成，擊發功能正常，可供擊發適當子彈
    使用，具殺傷力；送鑑子彈4 顆，均係口徑9mm 制式子彈，
    採樣1 顆試射，可擊發，具殺傷力等情，有該局97年3 月31
    日刑鑑字第0970024693號槍彈鑑定書1 份附卷可稽。再經本
    院就未試射之3 顆子彈囑請該局鑑定，該局函覆：送鑑3 顆
    未試射子彈，經試射，均可擊發，均具殺傷力等語，有該局
    98年1 月5 日刑鑑字第0970181437號函文1 份在卷可按。另
    關於認定扣案改造手槍具殺傷力之鑑定方法及依據一節，亦
    經本院依辯護人所請函詢內政部警政署刑事警察局，獲該局
    以98年1 月19日刑鑑字第0980006613號函覆：扣案手槍，係
    採國內外槍彈鑑定領域共同認可之性能檢驗法鑑定完畢，確
    認具有殺傷力無誤等語甚明，並檢附「槍枝殺傷力鑑定說明
    」1 份供參，該文表示：針對非制式槍枝之鑑驗方法，係先
    採「性能檢驗法」為之，即實際操作檢測槍枝之機械結構與
    性能，如槍管、滑套、轉輪等零件材質之檢視，滑套、扳機
    、擊錘及撞針等機械運作情形之檢驗，故經鑑定人員實際操
    作檢視其結構、功能完整良好，且擊發功能正常，即認該槍
    枝可供擊發適用子彈，具有殺傷力，如以性能檢驗法鑑定後
    ，發現材質或性能上之瑕疵，足以影響殺傷力之鑑判者，如
    有送鑑「適用子彈」時，將依「動能測試法」進行試射鑑定
    ，如無適用子彈時，參酌國內其他專業鑑定機關之鑑定方法
    與流程，暨考量鑑識人員安全與鑑定標的危險間之比例原則
    ，不再自行製作適用子彈來進行試射鑑定，蓋非制式槍枝之
    適用子彈均須量身訂製，且現多由鑑定人員冒險為之，實具
    有高度危險性等語，是本件扣案改造手槍具有殺傷力一情，
    應屬無疑。綜上查證，足認被告之自白與事實相符，堪予採
    信，本案事證明確，被告犯行，洵堪認定，應依法論科。
三、核被告所為，係犯槍砲管制條例第8 條第4 項之未經許可持
    有可發射子彈具殺傷力之改造手槍罪、第12 條 第4 項之未
    經許可持有子彈罪。又非法持有槍彈等違禁物，所侵害者為
    社會法益，如持有之客體種類相同（同為同為子彈者），縱
    令持有之客體有數個（如數顆子彈），仍為單純一罪，是被
    告持有制式子彈4 顆之行為，仍應單純論以一持有子彈罪。
    被告以一持有行為，同時觸犯上開各罪，為想像競合犯，應
    從較重之未經許可持有可發射子彈具殺傷力之改造手槍罪處
    斷。再被告有如前揭事實欄所載之犯罪科刑及執行紀錄，有
    卷附台灣高等法院被告前案紀錄表可稽，其於刑之執行完畢
    後，5 年內再故意犯本件有期徒刑以上之罪，為累犯，應加
    重其刑。
四、爰審酌被告任意持有具殺傷力之改造手槍、制式子彈，對社
    會治安有潛在之危險性，且係因持槍滋事始為警查獲，自應
    給予相當之刑事非難，惟念其持有期間甚短，並未持之具體
    犯罪，且犯後自始坦承犯行，態度尚稱良好等一切情狀，量
    處如主文所示之刑，及併科如主文所示之罰金，並就罰金如
    易服勞役部分，參酌被告所犯情節，諭知以新台幣2,000 元
    折算1 日為易服勞役之折算標準，以資懲儆。扣案改造手槍
    1 支（含彈匣1 個），屬違禁物，爰依刑法38條第1 項第1
    款之規定，併予宣告沒收；至扣案子彈4 顆，均業經試射擊
    發，已喪失子彈之基本構造及功能，自不為沒收之諭知。
據上論斷，應依刑事訴訟法299 條第1 項前段，槍砲彈藥刀械管
制條例第8 條第4 項、第12條第4 項，刑法第11條前段、第55條
、第47條第1 項、第42條第3 項、第38條第1 項第1 款，判決如
主文。
本案經檢察官李茂增到庭執行職務。
中    華    民    國    98    年    3     月    24    日
                  刑事第十九庭  審判長法  官  李代昌
                                      法  官  吳芝瑛
                                      法  官  周宛瑩
上正本證明與原本無異。
如不服本判決應於收受判決後10日內向本院提出上訴書狀，並應
敘述具體理由。其未敘述上訴理由者，應於上訴期間屆滿後20日
內向本院補提理由書(均須按他造當事人之人數附繕本)「切勿逕
送上級法院」。
                                      書記官  彭帥雄
中    華    民    國    98    年    3     月    24    日
附錄論罪法條：
槍砲彈藥刀械管制條例第8條
未經許可，製造、販賣或運輸鋼筆槍、瓦斯槍、麻醉槍、獵槍、
空氣槍或第4 條第1 項第1 款所定其他可發射金屬或子彈具有殺
傷力之各式槍砲者，處無期徒刑或5 年以上有期徒刑，併科新臺
幣1 千萬元以下罰金。
未經許可，轉讓、出租或出借前項所列槍枝者，處5 年以上有期
徒刑，併科新臺幣1 千萬元以下罰金。
意圖供自己或他人犯罪之用，而犯前二項之罪者，處無期徒刑或
7 年以上有期徒刑，併科新臺幣1 千萬元以下罰金。
未經許可，持有、寄藏或意圖販賣而陳列第1 項所列槍枝者，處
3 年以上10年以下有期徒刑，併科新臺幣700 萬元以下罰金。
第1 項至第3 項之未遂犯罰之。
槍砲彈藥刀械管制條例第12條
未經許可，製造、販賣或運輸子彈者，處1 年以上7 年以下有期
徒刑，併科新台幣500 萬元以下罰金。
未經許可，轉讓、出租或出借子彈者，處6 月以上5 年以下有期
徒刑，併科新台幣300 萬元以下罰金。
意圖供自己或他人犯罪之用，而犯前二項之罪者，處3 年以上10
年以下有期徒刑，併科新台幣700 萬元以下罰金。
未經許可，持有、寄藏或意圖販賣而陳列子彈者，處5 年以下有
期徒刑，併科新台幣300 萬元以下罰金。
第1 項至第3 項之未遂犯罰之。


司法院資訊處製作；財團法人民間司法改革基金會備份。
